臺灣宜蘭地方法院民事簡易判決
111年度宜簡字第286號
原      告  李麗雲  
被      告  沈正朗  
上列當事人間請求損害賠償事件，原告提起刑事附帶民事訴訟（
111年度交附民字第41號），經刑事庭裁定移送前來，於民國111
年10月11日言詞辯論終結，本院判決如下：
    主  文
一、被告應給付原告新臺幣（下同）28萬1,648元，及自民國111
    年6月10日起至清償日止，按年息5％計算之利息。
二、原告其餘之訴駁回。
三、本判決原告勝訴部分得假執行。但被告如以28萬1,648元為
    原告預供擔保後，得免為假執行。
四、原告其餘假執行之聲請駁回。
　　事實及理由
一、被告經合法通知，未於言詞辯論期日到場，核無民事訴訟法
    第386條所列各款情事，爰依原告之聲請，由其一造辯論而
    為判決。
二、原告主張：原告於民國110年10月6日17時20分許騎乘車牌號
    碼000-000號輕型機車，遭被告駕駛車牌號碼0000-00號自用
    小客車碰撞（下稱系爭事故），致原告身體受傷，並受有醫
    療費用1萬9,648元、交通費用1萬5,000元、看護費用27萬元
    、精神慰撫金20萬元、後續醫療費及家庭損失10萬元等損害
    （本院卷第42、101、105頁），為此爰依侵權行為法律關係
    ，提起本件訴訟。並聲明：被告應給付原告30萬元，及自起
    訴狀繕本送達翌日起至清償日止，按年息5％計算之利息；願
    供擔保，請准宣告假執行等語（本院111年度交附民字第41
    號卷，下稱附民卷第3頁）。
三、本院之判斷：
　㈠按因故意或過失，不法侵害他人之權利者，負損害賠償責任
    。汽車、機車或其他非依軌道行駛之動力車輛，在使用中加
    損害於他人者，駕駛人應賠償因此所生之損害。民法第184
    條第1項前段及第191條之2前段分別定有明文。次按不法侵
    害他人之身體或健康者，對於被害人因此喪失或減少勞動能
    力，或增加生活上之需要時，應負損害賠償責任；不法侵害
    他人之身體、健康者，被害人雖非財產上之損害，亦得請求
    賠償相當之金額，民法第193條第1項、第195條第1項前段亦
    有明文。又損害賠償之債，以有損害之發生及有責任原因之
    事實，並二者之間有相當因果關係為其成立要件。當事人主
    張有利於己之事實者，就其事實有舉證之責任，民事訴訟法
    第277條前段著有規定，因此主張侵權行為損害賠償請求權
    之人，對於侵權行為之成立要件應負舉證責任。
　㈡本件被告因過失傷害行為不法侵害原告之身體及健康，經本
    院111年度交易字第46號刑事判決處有期徒刑3月，並得易科
    罰金，有前開案件判決書附卷可參（本院卷第11-15頁），
    經本院調取本院111年度交易字第46號刑事卷宗資料核閱無
    訛，又被告經合法通知，未於言詞辯論期日到場，亦未提出
    書狀作何聲明或陳述以為爭執，依民事訴訟法第436條第2項
    準用同法第280條第3項、第1項之規定，視同自認，是堪認
    原告主張為真實，揆諸前開規定，被告自應負損害賠償責任
    。
　㈢茲就原告下列各請求項目及金額是否應予准許，分別審究如
    下：
　⒈醫療費用：
　　原告主張因系爭事故受有醫療費用之損害，業據提出宜蘭仁
    愛醫療財團法人宜蘭仁愛醫院（下稱仁愛醫院）醫療費用收
    據、光田診所、林口長庚紀念醫院（下稱長庚醫院）醫療費
    用收據（本院卷第44-90頁、第92頁、第93-99頁）。經核與
    原告主張相符，故原告請求醫療費用1萬9,648元，實屬有據
    ，應予准許。
　⒉交通費用：
　　原告固主張因系爭事故受有交通費用1萬5,000元之損失，惟
    原告就此未提出單據以實其說，就其所請，尚難准許。
　⒊看護費用： 
　⑴按親屬間之看護，縱因出於親情而未支付該費用，然其所付
    出之勞力，仍得以金錢為評價，此種基於身分關係之恩惠，
    自不能加惠於加害人，而應比照一般看護情形，認被害人受
    有相當看護費之損害，命加害人賠償，始符民法第193條第1
    項所定「增加生活上需要」之意旨。
　⑵原告因系爭事故於110年10月6日急診就醫縫合手術，經多次
    回診，因左下肢挫傷併嚴重皮下出血，仍未完全消退，約需
    三個月休養專人照顧，此有仁愛醫院111年4月4日診斷證明
    書在卷可參（本院卷第103頁）。本院審酌原告雖未提出支
    付看護費用收據，然依照醫師之建議，原告實際上仍有接受
    看護之必要，原告並陳明由其先生實施照護（本院卷第42頁
    ），揆之前揭判決意旨，原告仍得請求賠償相當看護費之損
    害。然家屬不具專業看護證照及技能，所為一般居家照護之
    勞費，不能等同具專業看護人員之費用，參酌原告所受傷勢
    之程度及需人看護之難度、方式及密度，原告主張以每日看
    護費用3,000元為計算標準尚屬過高，本院認應以每日看護
    費用1,800元為適當，故依此計算90日家屬看護費用為16萬2
    ,000元（計算式：90日×1,800元＝16萬2,000元），此部分請
    求應予准許，逾此部分為無理由，不能准許。
　⒋精神慰撫金：
　　按不法侵害他人之身體、健康、名譽、自由、信用、隱私、
    貞操，或不法侵害其他人格法益而情節重大者，被害人雖非
    財產上之損害，亦得請求賠償相當之金額，民法第195條第1
    項定有明文；又慰撫金之核給標準，應斟酌雙方身分、地位
    及經濟狀況及其他各種情形核定之（最高法院47年台上字第
    1221號判決要旨可參）。本院審酌被告於前揭時地，因過失
    行為對原告身體造成傷害，致原告精神受相當程度之痛苦，
    及兩造之年齡、教育程度、經濟狀況等一切情狀，認原告請
    求精神慰撫金20萬元尚屬過高，應以10萬元為適當；逾此範
    圍之請求，則屬無據。
  ⒌後續醫療費及損失：
　　原告主張後續醫療費、治療費、交通費、家庭損失費用10萬
    元乙節，惟未能提出相關單據證明確有此一支出之事實，則
    原告此部分請求尚乏所憑，不應准許。
　⒍綜上，原告因系爭事故所致傷害、損失，因而得請求之損害
    賠償金額為28萬1,648元（計算式：醫療費用1萬9,648元＋看
    護費用16萬2,000元＋精神慰撫金10萬元＝28萬1,648元）。
　㈣被告經原告起訴請求賠償上開損害而未為給付，依民法第229
    條第2項、第233條第1項前段及第203條規定，原告請求被告
    給付自起訴狀繕本送達翌日即111年6月10日（附民卷第3頁
    被告簽收日）起至清償日止，按年息5％計算之遲延利息，應
    屬有據。
四、綜上所述，原告依侵權行為之法律關係，請求被告給付28萬
    1,648元，及自111年6月10日起至清償日止，按年息5％計算
    之利息，為有理由，應予准許，逾此部分則無理由，應予駁
    回。
五、原告勝訴部分，係適用簡易訴訟程序為被告敗訴之判決，原
    告雖為假執行宣告之聲請，但依民事訴訟法第389 條第1 項
    第3 款規定，仍由本院依職權宣告；至原告敗訴部分，其假
    執行聲請失所依附，爰予駁回。另依同法第392 條第2 項規
    定，職權宣告被告如預供擔保，免為假執行。 
六、本件係刑事附帶民事訴訟，而由本院刑事庭移送民事庭審理
    ，依刑事訴訟法第504條第2項規定，免納裁判費，併予敘明
    。
　　
中　　華　　民　　國　　111 　年　　10　　月　　27　　日
                  宜蘭簡易庭  法  官  蕭淳元
以上正本證明與原本無異。　　　　　　　　　
如對本判決上訴，須於判決送達後二十日內向本院提出上訴狀，
同時表明上訴理由；如已於本判決宣示後送達前提起上訴者，應
於判決送達後十日內補具上訴理由（均須按他造當事人之人數附
繕本）。
如委任律師提起上訴者，應一併繳納上訴審裁判費。
中　　華　　民　　國　　111 　年　　10　　月　　27　　日
                               書記官  邱信璋